【裁判字號】    98,交抗,3040
【裁判日期】    981231
【裁判案由】    違反道路交通管理處罰條例
【裁判全文】
臺灣高等法院交通事件裁定            98年度交抗字第3040號
抗  告  人
即受處分人  甲○○
上列抗告人因違反道路交通管理處罰條例案件，不服臺灣桃園地
方法院，中華民國98年11月27日所為裁定（98年度交聲字第3312
號，原處分案號：交通部公路總局新竹區監理所中壢監理站98年
9月24 日壢監裁字第裁53-DG0000000號），提起抗告，本院裁定
如下：
    主  文
抗告駁回。
    理  由
一、按受處分人不服道路交通管理處罰條例第八條所定主管機關
    所為之處罰者，得於接到裁決書之翌日起二十日內，向管轄
    地方法院聲明異議，道路交通管理處罰條例第87條第1 項定
    有明文。又交通法庭認聲明異議不合法律上之程式，且無從
    補正者，應以裁定駁回之，道路交通案件處理辦法第18條前
    段亦有明文。故受處分人自應於上開規定之期間內向法院聲
    明異議，倘受處分人逾期異議，即於法不合，法院自應裁定
    駁回。另依道路交通管理處罰條例第87條規定向管轄法院聲
    明異議之期間，自裁決送達之翌日起算，並得依法扣除在途
    期間，道路交通案件處理辦法第12條亦定有明文。
二、查本件原處分機關交通部公路總局新竹區監理所中壢監理站
    98年9月24日壢監裁字第裁53-DG0000000號裁決書係於98年9
    月29日經郵務送達至受處分人住所地並由其夫代為簽收之事
    實，有送達證書、桃園縣政府警察局舉發交通違規案件查詢
    結果在卷可稽（見98年度交聲字第3011號卷第6、7頁），是
    受處分人如對原處分機關是項裁決不服而欲提起異議者，依
    首開說明，其提出聲明異議期間應自98年9 月30日（即裁決
    書合法送達生效之翌日）起算，計至同年10月19日（該日為
    星期一，非星期日、紀念日或其他休息日；又受處分人居住
    於原處分機關所在之桃園縣中壢市，依法院訴訟當事人在途
    期間標準第4條第1項第1 款規定，不扣除在途期間），其異
    議期間即已屆滿。然受處分人遲至98年11月9 日始具狀向原
    審法院聲明異議，有聲明異議狀上收文章戳1 枚可憑（見原
    審卷第1 頁），是受處分人對於原處分機關之異議聲明顯已
    逾越法定不變期間，其聲明異議不合法律上之程式，且無從
    補正，其聲明異議難謂合法。至「謝光泉」雖曾於98年10月
    19日向中壢監理站提出聲明異議狀，然謝光泉並非受處分人
    ，且謝光泉亦非以其係受處分人之代理人名義為之，揆諸前
    揭說明，謝光泉之異議顯非本件受處分人之異議。是以，受
    處分人聲明異議既已逾法定期間，且屬無從補正事項，原審
    法院因依道路交通案件處理辦法第18條前段之規定，駁回受
    處分人之異議，經核尚無違誤。抗告意旨徒以謝光泉已於98
    年10月19日聲明異議云云，指摘原裁定不當，顯係將他人不
    合法律上程式之異議與本件混淆，容有誤解。其抗告為無理
    由，應予駁回。
據上論斷，應依道路交通案件處理辦法第26條，刑事訴訟法第41
2條，裁定如主文。
中    華    民    國    98    年    12    月    31    日
                  刑事第二十庭審判長法  官  楊貴雄
                                    法  官  許必奇
                                    法  官  周明鴻
以上正本證明與原本無異。
不得再抗告。
                                    書記官  郭彥琪
中    華    民    國    99    年    1     月    4     日


司法院資訊處製作；財團法人民間司法改革基金會備份。
